【裁判字號】    97,訴,4976
【裁判日期】    980109
【裁判案由】    毒品危害防制條例
【裁判全文】
臺灣臺中地方法院刑事判決              97年度訴字第4976號
公  訴  人  臺灣臺中地方法院檢察署檢察官
被      告  甲○○
上列被告因違反毒品危害防制條例案件，經檢察官提起公訴（97
年度毒偵字第5698號），經本院合議庭裁定改依簡式審判程序審
理，判決如下：
    主    文
甲○○施用第一級毒品，累犯，處有期徒刑壹年貳月。扣案之第
一級毒品海洛因壹包（驗餘淨重零點零陸陸壹公克）沒收銷燬之
。
    犯罪事實及理由
一、犯罪事實：甲○○前於民國89年間，因施用毒品案件，經本
    院以89年度毒聲字第3614號裁定送觀察、勒戒後，認有繼續
    施用毒品之傾向，再經本院以89年度毒聲字第4052號裁定令
    入戒治處所施以強制戒治1年，嗣於90年7月12日執行完畢，
    並於翌日即同年月13日釋放；而其該次施用毒品犯行，另由
    檢察官提起公訴，經本院以89年度訴字第2041號判處有期徒
    刑10月、4月，應執行刑有期徒刑1年確定，於92年3月3日假
    釋付保護管束，於93年6月4日假釋期滿執行完畢。於95年間
    ，因施用毒品案件，經本院以95年度訴字第1874號判處有期
    徒刑1年、5月，應執行有期徒刑1年3月確定；於95年間，因
    施用毒品案件，經本院以95年度訴字第3398號判處有期徒刑
    6 月、10月，應執行有期徒刑1年3月，經臺灣高等法院臺中
    分院以96年度上訴字第997號駁回上訴確定，前開案件經臺
    灣高等法院臺中分院以96年度聲減字第1172號裁定減為有期
    徒刑6月、2月又15日、3月、5月，應執行有期徒刑1年3月確
    定，於97年2月6日假釋付保護管束，於97年3月10日假釋期
    滿執行完畢。詎仍不知悔悟，基於施用第一級毒品海洛因之
    犯意，於97年10月24日上午10時許，在臺中縣大里市○里路
    ○○○路口之佳佳遊樂場旁之停車場內，以將海洛因摻入香
    菸內點燃吸食之方式，施用第一級毒品海洛因1次。嗣為警
    於97年10月24日中午12時40分許，在臺中縣大里市○○路15
    3巷17號而查獲，並扣得第一級毒品海洛因1包（驗餘淨重0.
    0661公克）。
二、證據名稱：
(一)、被告甲○○於警詢、偵查及本院審理時之自白。
(二)、中山醫學大學附設醫院檢驗科藥物檢測中心尿液檢驗報告、
    臺中縣警察局霧峰分局毒品尿液真實姓名對照表、行政院衛
    生署草屯療養院草療鑑字第0971100032號鑑定書各乙紙在卷
    可參。
(三)、扣案之海洛因1包（驗餘淨重0.0661公克）可稽。
(四)、臺灣臺中地方法院檢察署刑案資料查註紀錄表、臺灣高等法
    院被告前案紀錄表（被告前案及素行之認定）。
三、論罪科刑部分：按海洛因係毒品危害防制條例第2條第2項第
    1款所列之第一級，不得非法施用。核被告甲○○所為，係
    犯毒品危害防制條例第10條第1項之施用第一級毒品罪。被
    告持有第一級毒品海洛因，進而施用，其持有第一級毒品海
    洛因之低度行為應為施用之高度行為所吸收，不另論其持有
    罪。被告前於95年間，因施用毒品案件，經本院以95年度訴
    字第1874號判處有期徒刑1年、5月，應執行有期徒刑1年3月
    確定；於95年間，因施用毒品案件，經本院以95年度訴字第
    3398號判處有期徒刑6月、10月，應執行有期徒刑1年3月，
    經臺灣高等法院臺中分院以96年度上訴字第997號駁回上訴
    確定，前開案件經臺灣高等法院臺中分院以96年度聲減字第
    1172號裁定減為有期徒刑6月、2月又15日、3月、5月，應執
    行有期徒刑1年3月確定，於97年2月6日假釋付保護管束，於
    97年3月10日假釋期滿執行完畢，有臺灣臺中地方法院檢察
    署刑案資料查註紀錄表、臺灣高等法院被告前案紀錄表各乙
    份在卷可參，其受有期徒刑執行完畢後，5年以內故意再犯
    本件有期徒刑以上之罪，為累犯，應依刑法第47條第1項之
    規定加重其刑。爰審酌被告前有多次施用毒品前科，仍無法
    戒絕毒癮，竟又再次施用第一級毒品海洛因，無視於毒品對
    於自身健康之戕害及國家對於杜絕毒品犯罪之禁令，惟審酌
    施用毒品係自戕行為，並未因此而危害他人，所生損害不大
    ，犯罪手段尚屬平和及坦承犯行，態度良好等一切情狀，量
    處如主文所示之刑，以示懲儆。
四、扣案之海洛因1包（驗餘淨重0.0661公克），應依毒品危害
    防制條例第18條第1項前段規定，宣告沒收銷燬之。
據上論斷，應依刑事訴訟法第273條之1第1項、第299條第1項前
段、第310條之2，毒品危害防制條例第10條第1項、第18條第1項
前段，刑法第11條、第47條第1項，判決如主文。
中    華    民    國    98    年     1    月     9    日
                        臺灣臺中地方法院刑事第五庭
                            法  官  劉麗瑛
以上正本證明與原本無異。
如不服本判決應於收受判決後10日內向本院提出上訴書狀，並應
敘述具體理由；其未敘述上訴理由者，應於上訴期間屆滿後20日
內向本院補提理由書（均須按他造當事人之人數附繕本）「切勿
逕送上級法院」。
                            書記官  王玟
中    華    民    國    98    年     1    月     9    日
附錄論罪科刑法條
毒品危害防制條例第10條第1項
施用第一級毒品者，處 6 月以上 5 年以下有期徒刑。


司法院資訊處製作；財團法人民間司法改革基金會備份。
